# 【股份支付】母公司授予子公司高管母公司之限制性股票

提问人：乐乐tea 时间：2021-08-02 13:00:00
陈版主及各位朋友好，
对于股份支付有以下疑问，烦请解答：
背景信息：
S公司为某上市公司，为会计主体。其母公司为H公司。
H公司向S公司高管授予H公司限制性股票，该限制性股票以H公司名义与S公司高管签订限制性股票授予协议，且股票由H公司执行回购。S公司仅需于到期归属后，向H公司支付股票于回购日产生的回购成本即可。
会计处理（S公司）：
归属前：
根据IFRS 2下的Share-based payment transactions among group entities(2009 amendments)之规定，在集团内部的股份支付，接受货物或服务企业应当将所接受的货物或服务按照权益结算法或现金结算法进行账务处理，对于具体选择权益结算法或现金结算法作为账务处理，应当考虑：
a）授予的是企业自身的权益工具，或
b）企业没有对股份支付交易的结算义务
我们认为S公司复核b）点之要求，因此将其按照权益法进行会计处理，即：
借：管理费用
贷：资本公积
计提金额=对剩余授予员工人数的最佳估计×每人授予股数×授予日当日的股价×归属天数权重
归属时：
由于IFRS 2下并未明确探讨集团内权益结算recharge的会计处理。根据某四大内部文件库案例，我们进行如下会计处理：S公司对向H公司结算的金额，冲销以前年度累计计提的资本公积，并同时确认负债。
分录合并：
借：管理费用=授予日公允价值*授予股数 假设为人民币 100 元
贷：资本公积=（授予日公允价值-股权回购价值）*授予股数 假设为人民币 40 元
其他应付=股权回购价值*授予股数 假设为人民币 60 元
问题如下：
1.以上会计处理是否正确？
2.若以上会计处理正确，对于S公司，其支付给H公司的结算款 60 元，计入损益，并无异议。但是对于（授予日公允价值-股权回购价值）*授予股数所对应的 40 元，并未产生实际开支，为何要计入损益？
烦请各方大神解答，十分感谢哈！

回答人：chenyiwei
1 、会计处理基本合理。S属于权益结算的股份支付，其支付给母公司H的款项应冲减权益。
2 、对于S公司，是激励对象的服务单位，因此属于接受服务企业；但其无结算义务（授予股票的义务在H），且被授予的是S自身的权益工具，所以作为权益结算股份支付，将所授予股份的公允价值减去授予激励对象价格的差额作为股份支付费用，在等待期内确认。